【裁判字號】    90,台抗,263
【裁判日期】    900607
【裁判案由】    回復原狀聲請停止強制執行
【裁判全文】
最高法院民事裁定                                  九十年度台抗字第二六三號
    抗  告  人  光研企業股份有限公司
    法定代理人  林樹雄
右抗告人因與相對人內政部警政署間請求回復原狀事件，聲請停止強制執行，對於中
華民國九十年三月二十一日台灣高等法院裁定（九十年度聲字第三九號），提起抗告
，本院裁定如左：
    主  文
抗告駁回。
抗告程序費用由抗告人負擔。
    理  由
本件相對人內政部警政署以：伊與抗告人間因防彈衣等買賣契約發生爭執，經歷審法
院判決伊應給付抗告人新台幣（下同）二億二千四百九十七萬九千四百元確定在案，
抗告人乃據以向台灣台北地方法院（下稱台北地院）聲請強制執行（案列八十八年度
民執辛字第一一九○五號，下稱系爭強制執行程序），扣押伊存放於中央銀行國庫局
之存款二億二千六百五十五萬四千五百三十五元。嗣伊以台北地院八十八年度裁全字
第三一九二號假扣押裁定為執行名義，扣押抗告人上揭查扣案款，使抗告人不能領取
。並因伊於民國八十八年五月三十日催告抗告人於三十日內交付系爭防彈衣等未果，
且抗告人已將系爭貨品轉售他人，而成給付不能，伊乃將系爭買賣契約解除，而訴請
抗告人回復原狀，復於原法院前審審理中追加提起債務人異議之訴，請求撤銷系爭強
制執行程序，現尚繫屬於該法院更審中（案列九十年度重上更(一)字第一五號）。茲因
前開假扣押本案訴訟即回復原狀之訴訟業經判決伊敗訴確定，前開假扣押之裁定即有
被撤銷之虞，惟因債務人異議之訴仍在原法院審理中，若任由抗告人執行該筆案款，
非惟影響伊預算之執行，且伊將來若獲勝訴判決時，抗告人亦無財產可供執行，實有
停止系爭強制執行程序之必要，爰聲請裁定停止強制執行程序等語。原法院認相對人
之聲請，與強制執行法第十八條第二項規定，並無不合，並斟酌相對人所提出之台北
地院執行命令、中央銀行國庫局函，並調閱債務人異議之訴案卷，認有停止系爭強制
執行程序之必要，而命相對人於提供八千萬元或同面額之台灣銀行可轉讓定期存單為
抗告人供擔保後，系爭台北地院八十八年度民執辛字第一一九○五號強制執行程序，
於原法院九十年度重上更(一)字第一五號案判決確定前，應予停止之裁定。經核於法洵
無違誤。抗告意旨，指摘原裁定不當，求予廢棄，非有理由。
據上論結，本件抗告為無理由。依強制執行法第三十條之一，民事訴訟法第四百九十
二條第一項、第九十五條、第七十八條，裁定如主文。
中      華      民      國     九十     年      六      月      七      日
                              最高法院民事第五庭
                                  審判長法官  朱  錦  娟
                                        法官  顏  南  全
                                        法官  蘇  達  志
                                        法官  許  澍  林
                                        法官  陳  碧  玉
      右正本證明與原本無異
                                              書  記  官
中      華      民      國     九十     年      六      月     二十     日


司法院資訊處製作；財團法人民間司法改革基金會備份。
